【裁判字號】    99,消債清,98
【裁判日期】    990707
【裁判案由】    清算事件
【裁判全文】
台灣台中地方法院民事裁定  99年度消債清字第98號
    聲  請  人
    即  債務人  癸○○
    相  對  人
    即  債權人  萬泰商業銀行股份有限公司
    法定代理人  子○○
    相  對  人
    即  債權人  台北富邦商業銀行股份有限公司
    法定代理人  梁培華
    相  對  人
    即  債權人  台新國際商業銀行股份有限公司
    法定代理人  甲○○
    相  對  人
    即  債權人  中國信託商業銀行股份有限公司
    法定代理人  庚○○○○
    相  對  人
    即  債權人  渣打國際商業銀行股份有限公司
    法定代理人  辛○○
    相  對  人
    即  債權人  永豐商業銀行股份有限公司
    法定代理人  蔡友才
    代  理  人  乙○○
    相  對  人
    即  債權人  遠東國際商業銀行股份有限公司
    法定代理人  丙○○
    代  理  人  張國保
    相  對  人
    即  債權人  大眾商業銀行股份有限公司
    法定代理人  丁○○
    代  理  人  戊○○
    相  對  人
    即  債權人  日盛國際商業銀行股份有限公司
    法定代理人  己  ○
    相  對  人
    即  債權人  遠傳電信股份有限公司
    法定代理人  壬○○
上列當事人聲請消費者債務清理事件，本院裁定如下：
    主      文
債務人癸○○自中華民國99年7月7日16時起開始清算程序，並同
時終止清算程序。
    理      由
一、按更生方案未依消費者債務清理條例第59條、第60條規定可
    決時，除有該條例第64條規定之情形外，法院應以裁定開始
    清算程序，消費者債務清理條例第61條定有明文。又法院開
    始清算程序之裁定，應載明其年、月、日、時，並即時發生
    效力；債務人之財產不敷清償清算程序之費用時，法院應裁
    定開始清算程序，並同時終止清算程序，同條例第83條第 1
    項、第85條第1項分別定有明文。
二、經查：
  (一)本件債務人聲請更生，前雖經本院於99年 3月23日裁定開始
    更生程序在案，惟債務人所提之更生方案，卻未能依消費者
    債務清理條例第59條、第60條規定獲得債權人會議之可決｛
    萬泰商業銀行股份有限公司、台北富邦商業銀行股份有限公
    司、台新國際商業銀行股份有限公司、中國信託商業銀行股
    份有限公司、渣打國際商業銀行股份有限公司、永豐商業銀
    行股份有限公司、遠東國際商業銀行股份有限公司、大眾商
    業銀行股份有限公司、日盛國際商業銀行股份有限公司、遠
    傳電信股份有限公司均表示同意｝。而聲請人於99年 5月24
    日所提正式更生方案，對積欠之新臺幣(下同）3,851,817元
    債務，僅願分 8年96期每月償還5,000元，合計480,000元，
    償還百分之12.461之債務，清償比例顯然過低。
  (二)矧，依債權人所提出債務人之前之消費明細觀之，債務人之
    消費內容為預借現金（93年11月110,000元、94年5月59,000
    元、94年7月210,000元、94年8月160,000元、94年9月60,00
    0元）、信用貸款（92年5月30日125,670元、92年8月21日20
    0,000元、94年2月18日150,000元、94年7月8日135,000元）
    、代償債務（91年 2月27日55,898元、92年1月29日150,000
    元、94年4月9日200,000元、94年7月60 0,000元）、百貨公
    司｛台灣永旺百貨（23筆）、 新光三越百貨（107筆）、太
    平洋崇光百貨（22筆）、新竹風城（52筆、94年4月7筆）、
    中興百貨（8筆）、新竹FE21'MegA大遠百｝、電信（和信電
    信、遠傳電信、台灣大哥大）、服飾（華歌爾專門店、禾禾
    服飾名店、妤婕服裝公司、衣櫃）、保險（南山人壽、富邦
    人壽）、汽車（大益汽車企業社9筆）、銀樓（源記銀樓2筆
    、金和成銀樓）、美容（麥斯髮型武陵分店、藤美髮工作室
    、米格林理容名店 3筆、皇家貴族理髮廳、天王星理容名店
    、小娘娘美容坊 2筆、冠天下理容院、美之坊美容中心、站
    前美髮院、寶利晶理髮名店2筆）、飯店（新竹國賓大飯店2
    筆、御花園餐飲店）、娛樂（愛芳雯視廳歌唱、正鵬旅行社
    、昇恆昌公司、泰國旅遊）、其他｛築家流通事業公司、台
    灣古馳公司（12,100元）、采盟公司｝等，而其每月消費額
    度時有逾越薪資總額之情事，此有債權人提出之消費帳明細
    及本院製作之消費明細表（進行單）附卷可稽，如是上述消
    費性質非生活必要之支出，而係奢侈、浪費之性質，故難認
    債務人之更生方案條件係屬公允。
  (三)從而，本件自不符合得由法院逕以裁定認可更生方案之要件
    。
三、再查，依據債務人所提財產及收入狀況說明書所載，其財產
    除車牌號碼8913-MY號（2006年）、車牌號碼RNZ-443號（19
    94年）之輕型機車一輛、 SMM-856號（1997年）之輕型機車
    一輛、 MA2-967號（2001年）之重型機車一輛，此有行車執
    照在卷可稽，依行政院所頒「固定資產耐用年數表」及「固
    定資產折舊率表」之規定，小客車之耐用年數為 5年，依定
    率遞減法每年折舊1000分之369、機器腳車之耐用年數為3年
    ，依定率遞減法每年折舊千分之536， 而上開自小客車、輕
    型機車、重型機車已分別使用達5年、17年、15年、9年，已
    無太多殘值，且債權人亦同意不處分，再參酌本件清算程序
    之規模，堪認債務人之財產應不敷清償清算程序之費用，自
    應裁定開始本件清算程序，並同時終止清算程序，爰裁定如
    主文。
中    華    民    國    99    年    7     月    7     日
                  民事庭法  官  顏世傑
上為正本係照原本作成
「開始清算程序」之裁定不得抗告，如不服「同時終止清算程序
」之裁定，應於裁定送達後10日內，以書狀向本院提出抗告，並
繳納抗告費新臺幣1000元。
中    華    民    國    99    年    7     月    7     日
                        書記官  廖素論

司法院資訊處製作；財團法人民間司法改革基金會備份。
